【裁判字號】    98,上訴,1654
【裁判日期】    990311
【裁判案由】    違反毒品危害防制條例
【裁判全文】
臺灣高等法院高雄分院刑事判決        98年度上訴字第1654號
上  訴  人
即  被  告  甲○○
選任辯護人  游淑惠律師
上列上訴人因違反毒品危害防制條例案件，不服臺灣屏東地方法
院97年度訴字第800 號中華民國98年8 月19日第一審判決（起訴
案號：臺灣屏東地方法院檢察署95年度偵字第6752號、96年度偵
字第635 號），提起上訴，本院判決如下：
    主  文
原判決撤銷。
甲○○所犯如附表各該編號所示之罪各處如附表各該編號所示之
刑（包括沒收部分）。應執行有期徒刑貳拾年，扣案之甲基安非
他命貳拾柒包（驗後合計淨重貳拾捌點肆伍公克）沒收銷燬，電
話號碼為0000000000號之GNET牌行動電話（含SIM 卡
壹枚）、0000000000號之ELIYA 牌行動電話（含SIM
卡壹枚）各壹支，均沒收；未扣案之販賣毒品所得共計新臺幣肆
萬玖仟元沒收，如全部或一部不能沒收時，以其財產抵償之（其
中販賣毒品所得新臺幣玖仟伍佰元部分，與吳嘉洺連帶沒收，如
全部或一部不能沒收時，以甲○○、吳嘉洺之財產連帶抵償之）
。
    事  實
一、甲○○（綽號：樹仔）曾因過失致死等案件，經本院以89年
    度上訴字第3 號分別判處有期徒刑6 月、6 月、8 月，應執
    行有期徒刑1 年，緩刑4 年確定，又於上開緩刑期內，因違
    反槍砲彈藥刀械管制條例案件，經最高法院以93年度台上字
    第5842號判決判處有期徒刑10月確定，另因施用毒品案件，
    經臺灣屏東地方法院以92年度易字第526 號分別判處有期徒
    刑3 月、6 月，定應執行刑有期徒刑8 月確定，嗣與上開違
    反槍砲彈藥刀械管制條例案件更定其刑1 年5 月確定，且與
    上開撤銷緩刑部分接續執行，於95年6 月14日因縮刑假釋並
    交付保護管束，甫於95年9 月28日假釋期滿，未經撤銷假釋
    執行完畢。詎仍不知悔改，竟意圖營利，各基於販賣第二級
    毒品甲基安非他命（檢察官誤為「安非他命」，以下同）之
    犯意，或與其弟吳嘉洺共同基於販賣第二級毒品甲基安非他
    命之犯意聯絡（附表編號6 、8 部分），分別於附表所示之
    時、地，販賣甲基安非他命予羅文億、洪維隆、陳清佑、潘
    宗寬、陳毅信、王家疄等人（各次販賣之對象、時間、地點
    、數量及價格，詳如附表所示），嗣於95年11月8 日12時5
    分許，為警持臺灣屏東地方法院核發之搜索票，至甲○○位
    於屏東縣新埤鄉○○路○○路86號住處搜索，並扣得甲○○
    所有供販賣所用之甲基安非他命27包（合計驗後淨重28.45
    公克）、供販賣毒品聯絡用之0000000000、0000000000號（
    均含SIM 卡）行動電話各1 支（另扣得與本案販賣甲基安非
    他命無關之肩背式咖啡色皮包1 個）。
二、案經內政部警政署高雄港務局報由臺灣屏東地方法院檢察署
    檢察官偵查起訴。
    理  由
壹、證據能力：
一、通訊監察譯文：
    本件被告使用之行動電話號碼0000000000、0000000000號，
    於下列所引用各該通訊監察譯文所示之時間，均由臺灣屏東
    地方法院檢察署檢察官核發通訊監察書，有第00000000000
    號通訊監察書可證（見警卷第92頁至第94頁），故本件通訊
    監察即屬合法。又檢察官及被告暨辯護人對於通訊監察錄音
    光碟內容作成之譯文同意作為證據（見本院卷第58頁準備程
    序筆錄），本院認該通訊監察譯文之作成，並不能證明有何
    不法情事，適當作為證據，依刑事訴訟法第159 條之5 第1
    項規定，有證據能力。
二、按「被告以外之人於偵查中向檢察官所為之陳述，除顯有不
    可信之情況者外，得為證據。」刑事訴訟法第159 條之1 第
    2 項定有明文。本件證人洪維隆、陳毅信、羅文億於下列偵
    查中向檢察官所為之證述，被告與辯護人並未說有何不可信
    之情況，是依上開規定，則有證據能力。
三、次按「被告以外之人於檢察事務官、司法警察官或司法警察
    調查中所為之陳述，與審判中不符時，其先前之陳述具有較
    可信之特別情況，且為證明犯罪事實存否所必要者，得為證
    據。」刑事訴訟法第159 條之2 定有明文。經查，證人羅文
    億、洪維隆、陳清佑、潘宗寬、陳毅信、王家疄下列警詢時
    均陳述被告有販賣毒品予渠等之行為，然於原審審理中則證
    述被告未有上開行為，渠等前後陳述之內容不符，惟經原審
    勘驗證人羅文億、洪維隆、潘宗寬、王家疄之警訊錄音結果
    ：渠等之訊問均連續錄音未中斷，又警員訊問的態度良好，
    並未對之為恐嚇或強暴行為，且渠等回答亦屬自然，次序並
    未混亂，也能針對警察詢問的問題回答，並無意識不清楚的
    情形，再警詢筆錄中的通訊監察錄音員警確實有播放予渠等
    聽聞；而證人陳清佑、陳毅信於原審審理時並未陳明警詢有
    何違反其任意性之情事，足徵上開證人於警詢中之陳述確具
    有任意性，又無被告在庭之壓力，亦未受外力之干擾，其陳
    述未受污染，且距案發時間較近，記億較為清晰，故本院認
    渠等於警詢之陳述有較為可信之特別情況，本院斟酌上開供
    述證據之取得過程並無瑕疵，且與本案待證事實間具有相當
    之關聯性，以之為本案證據並無不當，揆諸前揭說明，本院
    認證人羅文億、洪維隆、陳清佑、潘宗寬、陳毅信、王家疄
    警詢之陳述，符合刑事訴訟法第159 條之2 之情形而有證據
    能力。
貳、有罪部分：
一、訊據上訴人即被告（下簡稱被告）固承認有下列通訊監察譯
    文所載內容之通話，惟矢口否認上開販賣第二級毒品甲基安
    非他命之犯行，辯稱：附表編號1 ，那次王家暽打電話給我
    ，說他在台北叫我先買，寄送給他，那時我打電話給羅文億
    ，羅文億沒有錢，我也沒有錢，羅文億就寄玻璃管給他，叫
    他自己在北部找人家買，我沒有賣給他；附表編號2 ，那天
    洪維隆打電話給我，是問我說我向人家買要多少錢，我說要
    新臺幣（下同）6 千元，洪維隆是要找我一起合資購買，因
    為我沒有錢，所以我沒有一起合資購買；附表編號3 ，那次
    陳毅信打電話給我，說要一起合資向別人買，因為我車上有
    載我母親，所以我沒有合資購買；附表編號4 ，那次潘宗寬
    跟陳清佑來，3 個人合資，每人出2 千元，去跟別人買，不
    是我賣給潘宗寬；附表編號5 ，那天洪維隆打電話給我，是
    問我說我向人家買要多少錢，我說要6 千元，洪維隆是要找
    我一起合資購買，因為我沒有錢，所以我沒有一起合資購買
    ；附表編號6 ，那次是我們合資去跟綽號「大弟」買的，我
    沒有賣給洪維隆；附表編號7 ，那次洪維隆打電話給我，找
    我一起出資去買，我說我沒有錢，我叫洪維隆自己去找別人
    合資購買；附表編號8 ，那一次是我跟羅文億一起合資向別
    人買的，不是我賣羅文億，那次我們每人都出1 千5 百元；
    附表編號9 ，那次王家暽打電話給我叫我去羅文億家裡，他
    們沒有錢說要拿手機去抵押，他們說他們那邊賣的人不要賣
    ，我打電話給我朋友，我朋友也不要，所以沒有買，所以我
    也沒有賣給王家暽；附表編號10，那次是陳清佑及潘宗寬，
    說找我合資購買，每人出1 千元去買，不是我賣給他；附表
    編號11，那次陳清佑打電話給我，叫我跟他合資向別人買，
    我告訴陳清佑，我沒有錢，陳清佑也沒有錢，所以就沒有買
    云云。經查：
(一)、本案在被告位於屏東縣新埤鄉○○路○○路86號住處搜索，
    扣得之晶體27包，經送驗結果確為甲基安非他命（驗後合計
    淨重28.45 公克），有高雄醫學大學附設中和紀念醫院檢驗
    報告27紙在卷可證（見原審訴卷第138 頁至164 頁）。雖被
    告否認該甲基安非他命為其所有，而係其弟吳嘉洺所有，其
    弟吳嘉洺於警詢時亦附和其詞。惟據證人洪維隆於警詢陳稱
    附表編號6 該次購買毒品行為，係洪維隆要向甲○○買半臺
    錢的安非他命，甲○○要洪維隆打電話給吳嘉洺，向吳嘉洺
    拿安非他命毒品，因為甲○○將安非他命毒品放在吳嘉洺那
    邊，大概過了半個鐘頭，洪維隆到甲○○位於潮州附近住處
    跟吳嘉洺拿了6 千元的安非他命，洪維隆把錢交給吳嘉洺等
    情（見第00000000000 號警卷第18頁背面及第19頁）；證人
    羅文億於警詢陳稱附表編號8 該次購買毒品之行為，係向甲
    ○○購買安非他命，甲○○把毒品放在吳嘉洺那邊，他要我
    過去拿，大概電話講完後，過了1-2 個鐘頭後，我有向甲○
    ○買了3 千5 百元的安非他命毒品，由甲○○的弟弟將毒品
    交付給我，我過了2 天後才3 千5 百元交給甲○○等情（見
    第00000000000 號警卷第11頁背面及第12頁），足證該扣案
    之晶體27包為被告所有，且係甲基安非他命，而非安非他命
    ；參以臺灣屏東地方法院檢察署95年度毒偵字第2015號卷第
    21頁之高雄市立凱旋醫院濫用藥物檢驗報告結果，證人羅文
    億之尿液呈甲基安非他命陽性反應，是則就檢察官起訴書犯
    罪事實所載之「安非他命」與所引用被告、證人羅文億、洪
    維隆、陳清佑、潘宗寬、陳毅信、王家暽等人於警詢、偵訊
    筆錄所記載之「安非他命」，均應係「甲基安非他命」之誤
    ，合先敘明。
(二)、電話號碼為0000000000之行動電話申請人為被告一節，有第
    00000000000 號警卷第97頁背面之通聯調閱查詢單1 紙可稽
    ，而電話號碼為0000000000號之行動電話申請人為吳仲禹，
    而為被告所使用一節，業據被告於警詢時陳述明確（見第00
    000000000 號警卷第2 頁），亦有第00000000000 號警卷第
    97頁背面之通聯調閱查詢單1 紙可稽。
(三)、附表編號1 、9 部分：
  證人王家疄本名為王一軒，電話號碼為0000000000之行動電
    話為證人王家疄使用一節，有95年度警聲搜字第1168號卷44
    頁通聯調閱查詢單1 紙及第46頁之全戶戶籍資料查詢結果1
    紙可稽。另電話號碼為0000000000號之行動電話，為羅文億
    所使用，有95年度警聲搜字第1096號卷19頁通聯調閱查詢單
    1 紙可稽。
  第00000000000 號警卷第55頁通訊監察譯文略謂：
  (1)通話時間：2006年9 月8 日18時46分7 秒
    監察號碼：0000000000（即甲○○之行動電話，代號為A ）
    非監察用戶：0000000000（即證人王家疄之行動電話，代號
    為B ）。
    B ：喂
    A ：「工作」收到了沒
    B ：還沒．．因為他昨天過去時，時間超過了
    A ：好啦．．現在你那邊價格要高一些．．外面沒了
    B ：是喔
    A ：都是很差的跑出來．．我等一下要過去我大哥那邊看一
        下
    B ：是喔
    A ：我已經告訴你了，你不要出完，又在那一邊叫
    B ：我這一次用那個．．你看了嗎
    A ：看什麼
    B ：7 啦
    A ：什麼7
    B ：你領了沒
    A ：還沒
    B ：我多寄了2000
    A ：我這一次沒跟你加價．．高起來後，我後跟你加
    B ：好．．
  (2)通話時間：2006年10月26日10時58分48秒
    監察號碼：0000000000（即甲○○之行動電話，代號為A ）
    非監察用戶：0000000000（即證人羅文億之行動電話，由證
    人王家疄使用，代號為B ）。
    B ：喂。
    A ：怎樣？
    B ：你可以先拿給我嗎？有人要「半錢」就好。
    A ：好阿，我現在要過去了。
    B ：我在那裡等你，剛去你家，你弟叫不起來，你們家轉個
        腳（角）．．正對面。
    A ：我知道啊。
    B ：嗯，樹仔我要在哪裡等？億仔家好嗎？
    A ：好啊，到潮州再打給你。
    B ：好、好。
  證人王家疄於警詢時陳述：
  (1)「（現在警方撥放並提示【1 】95年9 月8 日18時46分7 秒
    ，針對0000000000號行動電話與0000000000號行動電話通訊
    監察錄音及譯文，該通電話是何人與何人對話？內容為何？
    ）是我與甲○○的對話。內容是我要向甲○○購買安非他命
    毒品事情。（上記內容中提及『工作收到沒』、『7 啦』、
    『你了沒』及『我多寄了2000』是指何意？）內容中提及『
    工作收到沒』，是指甲○○問我安非他命毒品收到了沒；『
    7 啦』，是指我向甲○○買安非他命要給他7000元新台幣；
    『你領了沒』，是指我問甲○○是否有去領我匯款過去的錢
    ；『我多寄了2000』，是指我之前向甲○○購買安非他命欠
    他2000元的意思。（上述錄音內容你與甲○○聯繫完畢，是
    否有完成毒品交易？）在這一通電話通話前，甲○○已經將
    安非他命毒品先郵寄到台北縣中和市忠孝停車場給我了。（
    上述你向吳保數購買的安非他命毒品金額、數量為何？）安
    非他命毒品數量是半臺錢，金額是新台幣5000元。」等語（
    見第00000000000 號警卷第52頁背面及第53頁）。
  (2)「（現在警方撥放並提示【2 】95年10月26日10時58分48秒
    ，針對0000000000號行動電話與0000000000號行動電話通訊
    監察錄音及譯文，該通電話是何人與何人對話？內容為何？
    ）是我與甲○○的對話。內容是我要向甲○○購買安非他命
    毒品的事情。（門號0000000000號行動電話為何人所有？）
    是我朋友羅文億的。（你為何會拿羅文億的行動電話與甲○
    ○通話？）因為我的行動電話沒有繳費所以打不出去。（上
    述錄音內容你與甲○○聯繫完畢，是否有完成毒品交易？）
    有，在跟甲○○講完電話大概過了1 小時左右，我有我朋友
    羅文億家向甲○○購得新台幣5000元的安非他命，毒品數量
    半臺錢。」等語（見第00000000000 號警卷第53頁正面及背
    面）。
  核證人王家疄上開警詢之陳述與上開通訊監察譯文相符，自
    可信為實在。雖證人王家疄於原審審理時改稱係指牙膏、洗
    面乳，「七」係指洗衣粉，警詢是警察叫伊這樣講，如果不
    這樣講，不給伊交保等語（見原審97年10月22日審判筆錄）
    ，然證人王家疄之陳述通訊內容已與被告之上開辯解並不相
    符，且經原審勘驗證人王家疄該次警訊光碟，其結果為：「
    此次訊問有連續錄音未中斷。警員訊問的態度良好，並未對
    王家疄為恐嚇或強暴行為，王家疄回答亦屬自然，次序並未
    混亂，也能針對警察詢問的問題回答，並無意識不清楚的情
    形。警訊筆錄中的通訊監察錄音員警確實有播放與王家疄聽
    聞。」等語（見原審98年2 月20日勘驗筆錄），要無證人王
    家疄所指員警要伊如此陳述之情形發生，是證人王家疄於原
    審之上開陳述，顯係迴護被告之詞，不足採信。至於被告雖
    以前詞置辯，然依上開通訊監察譯文之內容，並未談及羅文
    億，且如係要被告先買，又何來被告陳述「我這一次沒跟你
    加價」等語之理，至於附表編號9 ，從該通訊監察內容觀之
    ，亦未談及有關合買之事實，且通話內容，證人王家疄「你
    可以先拿給我嗎？有人要『半錢』就好。」等語，是被告所
    辯係屬事後卸責之詞，並無可採。又此部分辯護人聲請傳喚
    證人羅文億、李宗和、李宗育等人，以證明被告曾與羅文億
    、李宗和合資購買毒品，上開通聯內容提及之款項，係王家
    疄積欠李宗和之債務云云，因事證已臻明確，核無傳喚之必
    要。
(四)、附表編號2 、5 、6 、7 部分：
  電話號碼為0000000000之行動電話為證人洪維隆使用一節，
    有95年度警聲搜字第1085號卷16頁通聯調閱查詢單1 紙可稽
    。
  第00000000000 號警卷第23、24頁通訊監察譯文略謂：
    監察號碼：0000000000（即甲○○之行動電話，代號為A ）
    非監察用戶：0000000000（即證人洪維隆之行動電話，代號
    為B ）。
  (1)通話時間：2006年9 月8 日21時34分39秒
    B ：喂
    A ：那現在我要跟你漲價了
    B ：你還沒有換另外一批吧。
    A ：我已經去接了
    B ：好還是不好，我吃吃看
    A ：我不知道．．要6000
    B ：那我死了
    A ：好啦，這一次給你55 ， 這一次就要那個了．．
    B ：沒有啦．．我自己在吃，又自己在「販」．．剛回本
        賺1000還是2000．．
    A ：現在上面已經跟我停下來了．．我今天已經跟你講了
    B ：你也體諒我一下，我是「艱苦」人．．自己一個人出來
        拼而已．．我的「腳」跟我拿都是1OOO、2000、500 這
        樣你想哩! 還有300 的．．我不曾騙你
    A ：我XX百啦!300
    B ：我如果有出過300 了，你要怎樣．．我可以發誓．．
        連200 的我都出過．．我現在在東興當舖這邊
    A ：我考慮看看．．到8 字頭那邊
    B ：又8 字頭了．．
    A ：你知道哪裡嗎
    B ：8 那個路嗎
    A ：好啦！那邊見面
  (2)通話時間：2006年9 月23日9 時40分15秒
    A ：怎樣
    B ：在哪
    A ：潮州
    B ：半啦!一樣的嗎
    A ：嗯
    B ：昨天你弟弟沒告訴你啊
    A ：說什麼
    B ：說我要拿半半
    A ：你昨天不是找過他了
    B ：哪有
    A ：現在是要半半還是半
    B ：半啦！半半我不划算．．差幾千
    A ：嗯，好啦
    B ：你要下來嗎
    A ：你下來
    B ：你沒有要到市區啊
    A ：沒啦，累了
    B ：我中午過去
    A ：好。
  (3)通話時間：2006年9 月28日23時47分29秒
    B ：喂
    A ：喂
    B ：有比較便宜的嗎
    A ：沒有
    B ：沒有較便宜的嗎？沒卡便宜的嗎
    A ：你每天這樣買，我哪有辦法做阿．．
    B ：沒有阿，你說什麼阿
    A ：我說，你每天都要算便宜．．
    B ：沒有啦，我是說有沒有便宜下來了
    A ：哪有便宜下來，你自己去問
    B ：沒有嗎？半個
    A ：好阿，你打給我弟弟
    B ：你弟弟嗎？你有拿給他了嗎
    A ：好
  (4)通話時間：2006年10月25日15時17分12秒
    B ：有嗎
    A ：沒有
    B ：哇慘了，我現在這裡都沒有了
    A ：嗯
    B ：你同樣要多少．．好點的沒了嗎
    A ：阿
    B ：不要那批，別種有嗎
    A ：阿
    B ：你不是說2 批
    A ：是阿
    B ：好點的啦
    A ：好拉．．等會我拿給你選你自已選
    B ：我要去那．．拿2 包不一樣，其中沒味道那包喔
    A ：我知道Y ，我拿給你選
    B ：那相同是55喔
    A ：嗯
   證人洪維隆於警詢時陳述：
  (1)「（現在警方撥放並提示【1 】95年9 月8 日21時34分39秒
    ，針對0000000000號行動電話與0000000000號行動電話通訊
    監察錄音及譯文，該通電話是何人與何人對話？內容為何？
    ）是我本人與甲○○的對話。內容是在說我要跟甲○○買安
    非他命毒品的事情。（通訊內容中『B 』代表你洪維隆，『
    A 』代表甲○○，內容中提及『B ：好還是不好我吃吃看；
    A ：我不知道．．要6000』、『A ：好啦這一次給你55這一
    次就要那個了．．；B ：沒有啦．．我自已在吃又自在『販
    』．．剛回本賺1000還是2000．．』、『B ：你也體諒我一
    下．．是艱苦人．．自己一個人出來拼而已．．我的『腳』
    跟我拿都是1000、2000、500 這樣你想哩! 還有300 的．．
    、我不會騙你；A ：我XX百啦!300；B ：我如果有出過300
    了你要怎樣．．我可以發誓．．連200 的我都出．．我現在
    在東興當舖這邊』、『A ：我考慮看看．．到8 字頭那邊；
    B ：又8 字頭了．．；A ：你知道哪裡嗎；B ：8 那個屋嗎
    ；A ：好啦! 那邊見面』是指何意？）以上的內容是我要跟
    甲○○買6000元的安非他命，我說『剛回本賺1000還是2000
    』，這是我為了向甲○○買便宜一點才這樣說的，數量是半
    臺錢，『500 』、『1000 』 、『2000』是代表金額的意思
    ，『8 字頭』是代表甲○○約我到潮州鎮『八百屋』汽車百
    貨前交易安非他命毒品的意思。（上述錄音內容你與甲○○
    聯繫完畢，是否有完成毒品交易？）有，大概電話講完後，
    過了5 分鐘後我就到甲○○約的地點向他買了新台幣6000元
    的安非他命毒品，毒品數量是半臺錢，當場我就把6000元給
    甲○○，他也把安非他命交給我。」等語（見第0000000000
    0 號警卷第18頁背面及第19頁）。
  (2)「（現在警方撥放並提示【6 】95年9 月23日9 時40分15秒
    ，針對0000000000號行動電話與0000000000號行動電話通監
    察錄音及譯文，該通電話是何人與何人對話？內容為何？）
    一樣是我本人與甲○○的對話。內容是我要跟甲○○買安非
    他命毒品的事情。（上記內容中提及『B ：半啦！一樣的嗎
    ；A ：嗯』、『A ：那現在是要半半還是半；B ：半啦! 半
    半我不划算．．差幾千』是指何意？）『B ：半啦! 一樣的
    嗎；A ：嗯』，是說半臺錢安非他命是不是跟之前同一批的
    意思，『A ：那現在是要半半還是半；B ：半啦! 半半我不
    划算．．差幾千』，是甲○○問我要買多少數量安非他命的
    意思。（上述錄音內容你與甲○○聯繫完畢是否有完成毒品
    交易？）有，大概在講完電話以後1 個鐘頭內，我到甲○○
    位潮州附近住處跟他買了新台幣6000元的安非他命，毒品數
    量是半臺錢，我當場把錢拿給他，他也把毒品拿給我。」等
    語（見第00000000000 號警卷第20頁正面及背面）。
  (3)「（現在警方撥放並提示【7 】95年9 月28日23時47分29秒
    ，針對0000000000號行動電話與0000000000號行動電話通訊
    監察錄音及譯文，該通電話是何人與何人對話？內容為何？
    ）是我與甲○○的對話。內容是我在問甲○○安非他命價格
    的意思。（上記內容中提及『B ：有比較便宜的嗎；A ：沒
    有；B ：沒有較便宜的嗎？沒卡便宜的嗎；A ：你每天這樣
    買，我哪有辦法做阿．．』、『B ：沒有嗎？半個；A ：好
    阿，你打給我弟弟』是指何意？）上記內容是我問甲○○安
    非他命價格有沒有比較便宜，然後我要向甲○○買半臺錢的
    安非他命，甲○○要我打電話給他弟弟向他弟弟拿安非他命
    毒品，因為甲○○將安非他命毒品放在他弟弟那邊。（上述
    錄音內容你與甲○○聯繫完畢是否有完成毒品交易？）有，
    大概過了半個鐘頭，我到甲○○位於潮州附近住處跟甲○○
    的弟弟拿了新台幣6000元的安非他命，毒品數量是半臺錢，
    我也把錢交給甲○○的弟弟。」等語（見第00000000000 號
    警卷第18頁背面及第19頁）。
  (4)「（在警方撥放並提示【8 】95年10月25日15時17分12秒，
    針對0000000000號行動電話與0000000000號行動電話通訊監
    察錄音及譯文，該通電話是何人與何人對話？內容為何？）
    是我與甲○○的對話。內容是我要向甲○○買安非他命的事
    情。（上記內容中提及『B ：你不是說2 批；A ：是阿；B
    ：好的啦；A ：好拉．．等會我拿給你選，你自己選；B ：
    我要去那．．拿．．2 不一樣其中沒味道那包喔；A ：我知
    道丫我拿給你選；B ：那相同是55喔；A ：嗯』是指何意？
    ）內容是我要向甲○○買半臺錢安非他命的事情。（上述錄
    音內容你與甲○○聯繫完畢是否有完成毒品交易？）有，大
    概在講完電話以後半個鐘頭左右，我到甲○○位於潮州附近
    住處跟他買了新台幣5500元的安非他命，毒品數量是半臺錢
    ，我當場把錢拿給甲○○，他也把毒品拿給我。」等語（見
    第00000000000 號警卷第21頁正面及背面頁）。
  證人洪維隆於偵查中亦陳述：95年9 月8 日我有跟他買安非
    他命，我有買半錢花了6000元，是在潮州跟他買的。．．95
    年9 月23日我也有跟他買，買了半錢6000元，也是在潮州交
    貨，95年9 月28日有跟他買半錢6000元，是在潮州買的，95
    年10月25日跟他買5500元，也是在潮州買的。」等語（見95
    年度偵字第6752號卷第186 頁）。
  核證人洪維隆上開警詢、偵查中之陳述與上開通訊監察譯文
    相符，自可信為實在，雖證人洪維隆於原審審理時改稱係與
    被告一起合買，在警詢中之陳述是港務局的人叫伊講的等語
    （見原審97年10月22日審判筆錄），然既係要一起合買，何
    來通訊監察譯文被告陳述「那現在我要跟你漲價了」、「等
    會我拿給你選你自已選」等語之理，且經原審勘驗證人洪維
    隆該次警訊光碟，其結果為：「此次訊問有連續錄音未中斷
    。警員訊問的態度良好，並未對洪維隆為恐嚇或強暴行為，
    洪維隆回答亦屬自然，次序並未混亂，也能針對警察詢問的
    問題回答，並無意識不清楚的情形。警訊筆錄中的通訊監察
    錄音員警確實有播放與洪維隆聽聞。」等語（見原審98年3
    月19日、98年4 月16日勘驗筆錄），要無證人洪維隆所指員
    警要伊如此陳述之情形發生，是證人洪維隆於原審之上開陳
    述，顯係迴護被告之詞，不足採信，至於被告雖以前詞置辯
    ，然依上開通訊監察譯文所述之情形，亦難認有合買之情形
    ，是被告所辯亦係事後卸責之詞，並無可採。至於本院審理
    時，辯護人聲請傳喚證人戴建立、潘慶樺等人，以證明戴建
    立曾與洪維隆及被告合資購買毒品施用，潘慶樺曾看過被告
    拿錢給洪維隆云云，惟有如上述，被告有上開4 次販賣甲基
    安非他命之行為，已甚明確，因此，縱令被告有其他與洪維
    隆、戴建立合資購買之行為，亦不影響被告有上開販賣甲基
    安非他命予洪維隆之事實，核無傳喚證人戴建立、潘慶樺之
    必要。
(五)、附表編號3 、10部分：
  電話號碼為0000000000之行動電話為證人陳毅信使用一節，
    有95年度警聲搜字第1128號卷38頁通聯調閱查詢單1 紙可稽
    。
  第00000000000 號警卷第48頁通訊監察譯文略謂：
    監察號碼：0000000000、0000000000（即甲○○之行動電話
    ，代號為A ）。
    非監察用戶：0000000000（即證人陳毅信之行動電話，代號
    為B ）
  (1)通話時間：2006年9 月17日17時14分19秒
    A ：喂
    B ：保樹你在哪裡
    A ：我等一下就過去了
    B ：不是啦，我父母親在家
    A ：你到外面
    B ：在哪裡？1 張啦
    A ：好
    B ：現在嗎？．．（斷訊）
  (2)通話時間：2006年9月17日17時22分00秒
    B ：我到了你停下來
    A ：在哪裏
    B ：我在你後面
  (3)通話時間：2006年10月27日23時15分23秒
    B ：喂，小保嗎
    A ：嗯，快到了
    B ：你有多的玻璃管嗎
    A ：你是阿禮的朋友嗎
    B ：沒拉．．我小信啦
    A ：小信
    B ：嗯。
    A ：誰啊
    B ：一信啦
    A ：我沒在用怎會有玻璃管
    B ：你沒有多的嗎
    A ：我沒在用，怎會有玻璃管
    B ：不然，我怎麼處理啊
    A ：我叫一個人拿去給你
    B ：有沒有管子Y
    A ：你要多少啊
    B ：「1 張」而已。
    A ：阿
    B ：「1 張」而已
    A ：好我等會馬上到
    B ：要拿管子喔
    A ：管子等一下在說等一下我叫人．．
    B ：阿
    A ：我叫人拿管子過去
    B ：拿管子、東西順便拿錢給他
    A ：好
    B ：到了時候打給我
    A ：好
    B ：拜拜
  證人陳毅信於警詢時陳述：
  (1)「（現在警方撥放並提示【1 】95年9 月17日17時14分19秒
    、【2 】95年9 月17日17時22分00秒等2 通電話，針對0000
    000000號行動電話與0000000000號行動電話通訊監察錄音及
    譯文，該2 通電是何人與何人對話？內容為仇？）是我與甲
    ○○的對話。內容是我要向甲○○購買安非他命毒品的事情
    。（上記內容中A 代表甲○○，B 代表你，內容中提及『你
    到外面；B ：在哪裡．．1 張啦』是指何意？）內容中提及
    『A ：你到外面；B 在哪裡．．1 張啦』是指保樹叫我到外
    面要將安非他命賣給我，我問他人在哪裡，順便告訴他我要
    買新台幣1000元安非他命的意思。（上述錄音內容你與甲○
    ○聯繫完畢，是否有完成毒品交易？）有。在跟甲○○講完
    電話大概過了10分鐘內，我有向甲○○購得新台幣1000元的
    安非他命，毒品數量是0.3 公克，地點是潮州鎮潮州火車站
    前。」等語（見第00000000000 號警卷第45頁背面及第46頁
    ）。
  (2)「（現在警方撥放並提示【3 】95年10月21日23時15分23秒
    ，針對0000000000號行動電話與0000000000號行動電話通訊
    監察錄音及譯文，該通電話是何人與何人對話？內容為何？
    ）是我與甲○○的對話。內容是我要向甲○○購買安非他命
    毒品的事情。（上記內容中另提及『A ：嗯．．快到了；B
    ：你有多的璃管嗎』、『A ：我沒在用怎會有玻璃管；B ：
    不然我怎麼處理阿』、『A ：你要多少阿；B ：l 張而已』
    是指何意？）內容中提及『A ：嗯．．快到了；B ：你有多
    的玻璃管嗎』是指甲○○快到火車站了，是我問甲○○是否
    有多出來的玻璃球管可以燒烤安非他命；『A ：我沒在用怎
    會有玻璃管；B ：不然我怎麼處理阿』是指甲○○自已說自
    己不吸食毒品怎麼會有玻璃球管。但是吳保是否吸食毒品我
    不知道，我回答沒有玻璃球管我如何吸食安非他，因為那天
    是晚上10點多了，我沒地方買玻璃球管；『A ：你要多少阿
    ；B ：1 張而已』，是指甲○○問我要買少錢的安非他命，
    我回答新台幣1000元的意思。（上述錄音內容你與甲○○聯
    繫完畢，是否有完成毒品交易？）有。在跟甲○○講完電話
    大概過了10分鐘，我有向甲○○購得新台幣1000元的安非他
    命，毒品數量是0.3 公克，地點是潮州鎮潮州火車站前。」
    等語（見第00000000000 號警卷第45頁背面及第46頁正面及
    背面）。
  證人陳毅信於偵查中亦證述：「（根據警方對甲○○000000
    0000行動電話監聽之結果，你在95年9 月17日下午17時14分
    19秒，是否有打電話給甲○○？【提示譯文】）是，我當天
    通電話後，隔了不到半小時之內，有在潮州火車站前跟甲○
    ○買新台幣1000元的安非他命。（你在95年10月27日下午23
    時15分23秒，是否有撥打電話給甲○○？【提示譯文】有。
    是我打給他的，我當天打完電話不到半小時，在潮州火車站
    前也有跟他買新台幣1000元的安非他命。」等語（見95年度
    偵字第6752號卷第223 頁）。
  核證人陳毅信上開警詢、偵查中之陳述與上開通訊監察譯文
    相符，自可信為實在。雖證人陳毅信於原審審理時改稱沒有
    向被告買過毒品等語（見原審97年11月26日審判筆錄），然
    證人陳毅信於原審審理時一度坦承「1 張」即是1000元，且
    係要買甲基安非他命等語（見上開原審同日筆錄），此部分
    陳述有關「1 張」、及購買甲基安非他命部分即與前述警詢
    、偵查中之陳述相符，雖其又稱被告沒有東西等語，然依上
    往通訊監察譯文可知被告與證人陳毅信2 人於通完電話後，
    確實有碰面，衡諸常情，倘被告並無甲基安非他命，其大可
    於電話中直接告知證人陳毅信即可，又何須空跑一趟？是證
    人陳毅信於原審前後反覆之陳述，顯係迴護被告之詞，不足
    採信，至於被告雖以前詞置辯，然依上開通訊監察譯文所述
    之情形，並未談及有關合買之事宜，且如被告所辯當時伊母
    親在車上所以沒有合資，則其大可於電話中拒絕證人陳毅信
    ，又何須大費周章載其母親前往與證人陳毅信碰面，甚至於
    附表編號10所示之時間前往與證人陳毅信碰面之理，在在有
    違常情，是被告上開辯解，顯係事後卸責之詞，並無可採。
(六)、附表編號4 部分：
  電話號碼為0000000000之行動電話為證人陳清佑使用一節，
    有95年度警聲搜字第1117號卷34頁背面通聯調閱查詢單1 紙
    可稽。又證人潘宗寬自95年9 月初即借用陳清佑上開行動電
    話乙節，業據證人潘宗寬於警詢時陳述明確（見第00000000
    000 號警卷第36頁背面），且下列通訊監察譯文係被告與證
    人潘宗寬之對話，亦據證人陳清佑、潘宗寬於警詢時陳述明
    確（見第00000000000 號警卷第29、37頁）。
  第00000000000 號警卷第40頁通訊監察譯文略謂：
  (1)通話時間：2006年9 月22日16時57分54秒
    監察號碼：0000000000（即甲○○之行動電話，代號為A ）
    非監察用戶：0000000000（即證人陳清佑之行動電話，由潘
    宗寬使用，代號為B ）。
    B ：喂
    A ：怎樣
    B ：要跟你問「半跟1 」啦
    A ：1 錢啊
    B ：嗯
    A ：1 錢13000
    B ：半？
    A ：半7000
    B ：有那麼便宜嗎
    A ：啊
    B ：我等一下馬上打給你
    A ：嗯
  (2)通話時間：2006年9 月22日16時59分54秒
    A ：怎樣
    B ：好啦
    A ：啊
    B ：半啦
    A ：好啦！你到潮州，那是誰要的你說就好
    B ：朋友
    A ：你到潮州「將林」知道嗎
    B ：我知道
    A ：你到了再說
    B ：好
  證人潘宗寬於警詢時陳述：「（現在警方撥放並提示【1 】
    95年9 月22日16時57分54秒，針對0000000000號行動電話與
    0000000000號行動電話通訊監察錄音及譯文，該通電話是何
    人與何人對話？內容為何？）是我與甲○○的對話。內容是
    我要向甲○○詢問安非他命價格的事情。（上述錄音內容中
    A 代表甲○○，B 代表你，內容中『半跟1 』、『A ：l 錢
    啊；B ：嗯；A ：1 錢13000 ；B ：半？；A ：半7000』是
    指何意？）『半跟1 』是指半台錢跟一台錢，．．都是安非
    他命數量的意思，『A ：1 錢啊；B ：嗯；A ：1 錢13000
    ；B ：半？；A ：半7000』這話的意思是甲○○告訴我安非
    他命一台錢要新台幣13000 元，半台錢要新台幣7000元。（
    上述錄音內容你與甲○○聯繫完畢，是否有完成毒品交易？
    ）沒有。（現在警方撥放並提示【2 】95年9 月22日16時59
    分5 秒針對0000000000號行動電話與0000000000號行電話通
    訊監察錄音及譯文，該通電話是何人與何對話？內容為何？
    ）我與甲○○的對話。內容是我要向甲○○買安非他命的事
    情。（上述錄音內容你與甲○○聯繫完畢，是否有完成毒品
    交易？）有。在跟甲○○講完電話大概1 個小時以內，我有
    向保樹購得新台幣6000元的安非他命，毒品數量是半台錢1.
    85公克（按：應為1.85公克，誤稱為18.5公克），地點是潮
    州鎮『將林』海鮮店對面路邊。」等語（見第00000000000
    號警卷第37頁）。
  核證人潘宗寬上開警詢之陳述與上開通訊監察譯文相符，自
    可信為實在。雖證人潘宗寬於原審審理時附和被告之辯解改
    稱係與陳清佑、被告3 人一起合資去買等語，並稱警詢時警
    察嚇伊，伊才這樣說等語（見原審97年10月22日審判筆錄）
    ，然經原審勘驗證人潘宗寬該次警詢光碟，其結果為：「此
    次訊問有連續錄音未中斷。警員訊問的態度良好，並未對潘
    宗寬為恐嚇或強暴行為，潘宗寬回答亦屬自然，次序並未混
    亂，也能針對警察詢問的問題回答，並無意識不清楚的情形
    。警訊筆錄中的通訊監察錄音員警確實有播放與潘宗寬聽聞
    。」等語（見原審98年1 月9 日、98年2 月20日勘驗筆錄）
    ，並無證人潘宗寬所說之情事發生，且從上開通訊監察譯文
    ，亦未談及有關合買之事宜，是證人潘宗寬於原審之證述，
    顯係迴護被告之詞，不足採信，而被告之辯解，係事後卸責
    之詞，並無可採。辯護人聲請傳喚證人黃俊弘，以證明此部
    分係黃俊弘、陳清佑、潘宗寬與被告合資購買云云，因事證
    已臻明確，核無傳喚之必要。
(七)、附表編號8部分：
  電話號碼為0000000000之行動電話為證人羅文億使用一節，
    有95年度警聲搜字第1096號卷19頁通聯調閱查詢單1 紙可稽
    。
  第00000000000 號警卷第14頁通訊監察譯文略謂：
    通話時間：2006年10月25日3 時13分45秒
    監察號碼：0000000000（即甲○○之行動電話，代號為A ）
    非監察用戶：0000000000（即證人羅文億之行動電話，代號
    為B ）。
    B ：喂樹仔。
    A ：你不是幫「一仙仔」寄東西嗎？
    B ：我怎麼有寄呢，沒有。我怎麼會有東西寄？
    A ：你不是有找「茂仔」？
    B ：是啊，但不是那種的，又不是給「一仙」的，他叫
        跟你說他電話打不出去，他說現在打他會接。
    A ：我打他又沒接。
    B ：是喔，因為他．．我之前1 小時前有跟她通電話，他
        說叫我跟你說他電話打不出去。
    A ：嗯，好我打給他看看。
    B ：好．．，阿樹仔，你那裡還有「那個」，可否先拿個
       「半半」的？
    A ：好啊，你現在欠我多少，你知道嗎？
    B ：1500。
    A ：嗯，你打給我弟弟。
    B ：好，好。
  證人羅文億於警詢時陳述：「（現在警方撥放並提示95年10
    月25日03時13分45秒，針對0000000000號行動電話與000000
    0000號行動電話通訊監察錄音及譯文，該通電話是何人與何
    人對話？內容為何？）是我本人與甲○○的對話。內容是在
    說我要跟甲○○買二級毒品安非他命毒品的事情。（上記內
    容中提及『好．．阿樹仔你那裡還有【那個】可否先拿一個
    【半半】的』、『1500』是指何意？）『那個』意指安非他
    命；『半半』是指安非他數量半錢的1 半（1/4 臺錢）, 也
    就是1 公克安非他命的意思；『1500』是指之前跟甲○○買
    安非他命毒品還欠他新台幣1500元的意思。（上記內容中另
    提及『嗯．．你打給我弟弟』是何意？）『嗯．．你打給我
    弟弟』是指甲○○叫我打給他弟，因為甲○○把毒品放在他
    弟弟那邊，他要我過去拿。（甲○○他弟弟真實年籍、姓名
    為何？如何聯繫？）甲○○他弟弟真實年籍、姓名我不知道
    ，年紀約20幾快靠近30歲那裏，他的聯絡電話我已經忘了。
    （上述錄音內容你與甲○○聯繫完畢是否有完成毒品交易？
    ）有，大概電話講完後，過了1-2 個鐘頭後我有向吳樹買了
    新台幣3500元的安非他命毒品，毒品數量是1 公克。地點是
    在潮州光春地區○○○路旁，由甲○○的弟弟將毒品交付給
    我，我過了2 天後才新台幣3500元交給甲○○。」等語（見
    第00000000000 號警卷第11頁背面及第12頁）；又於偵查中
    證述：「今年10月底左右我有跟甲○○的弟弟有拿過安非他
    命，當時也是約在潮州的光春路附近。」等語（見95年度毒
    偵字第2015號卷第5 頁）。
  核證人羅文億上開警詢之陳述與上開通訊監察譯文相符，自
    可信為實在。雖證人羅文億於原審審理時附合被告之辯解改
    稱係與被告一起合資去買等語，並稱警詢時是警察叫伊這麼
    說，就可以提早回去說等語（見原審97年10月22日審判筆錄
    ），然經原審勘驗證人羅文億該次警訊光碟，其結果為：「
    此次訊問有連續錄音未中斷，錄音長度時間為1 小時27分，
    即至警卷第12頁背面倒數第9 行處為止，其餘均為空白，沒
    有聲音。警員訊問的態度良好，並未對羅文億為恐嚇或強暴
    行為，羅文億回答亦屬自然，次序並未混亂，也能針對警察
    詢問的問題回答，並無意識不清楚的情形。警訊筆錄中的通
    訊監察錄音員警確實有播放與羅文億聽聞。」等語（見原審
    98年4 月16日勘驗筆錄），並無證人羅文億所說警察叫伊這
    樣講之情事發生，且從上開通訊監察譯文內容，亦未談及有
    關合買之事宜，是證人羅文億於本院之證述，顯係迴護被告
    之詞，不足採信，而被告之辯解，亦係事後卸責之詞，並無
    可採。
(八)、附表編號11部分：
  電話號碼為0000000000之行動電話為證人陳清佑使用一節，
    已如上述。
  第00000000000 號警卷第31頁背面及第32頁通訊監察譯文略
    謂：
    監察號碼：0000000000（即甲○○之行動電話，代號為A ）
    非監察用戶：0000000000（即證人陳清佑之行動電話，代號
    為B ）
  (1)通話時間：2006年10月31日23時24分26秒
    A ：喂
    B ：少年大仔
    A ：誰阿
    B ：樂仔的朋友
    A ：阿
    B ：樂仔的朋友
    A ：嫂子朋友
    B ：嗯
    A ：哪個嫂子朋友
    B ：阿樂
    A ：喔怎樣
    B ：我問你方便講話嗎
    A ：說
    B ：是有人在問．．問「1 台」
    A ：「1 台」嗎
    B ：嗯
    A ：喂
    B ：你有辦法開多少
    A ：你要拿多少先說吧
    B ：阿
    A ：你先說要拿多少吧
    B ：隨便啦，我無所謂，是介紹來給你
    A ：有好的有壞的，看你了
    B ：當然 要拿好的．．要夠勁會走的
    A ：嗯85
    B ：85喔，這樣
    A ：好的喔
    B ：這樣喔我先問，因為無法確定人家．．先報價位
    A ：沒關係。
    B ：好
    A ：喂
    B ：怎樣
    A ：如果有，什麼時候給我消息
    B ：他們明天會下來
    A ：好
    B ：我再打給你
    A ：好
    B ：好
  (2)通話時間：2006年10月31日23時37分55秒
    A ：喂
    B ：喂，人在哪裡
    A ：你是誰
    B ：樂仔的朋友
    A ：現在要嗎
    B ：嗯
    A ：喔好，潮州見面
    B ：喔，我再打給你
    A ：好
  (3)通話時間：2006年10月31日23時53分46秒
    A ：你到了嗎？
    B ：我到潮州了。
    A ：你在將林前，要彎進將林前面有一家機車行，在機車行
        前等我。
    B ：喔，好。
    A ：好。
  證人陳清佑於警詢時陳述：「（現在警方撥放並提示【5 】
    95年10月31日23時24分26秒，針對0000000000號行動電話與
    0000000000號行動電話通訊監察錄音及譯文，該通電話是何
    人與何人對話？內容為何？）是我與甲○○的對話。內容是
    我要向甲○○購買安非他命毒品及詢問安非他命價格的事情
    。（上記內容中另提及『樂仔的朋友』、『是有人在問．．
    問1 台』、『1 台』、『85』是指何意？）『樂仔的朋友』
    是在指我本人。『是有人在問．．問1 台』這句話是因為我
    想買便宜一點所以告訴甲○○說別人要拿的看可不可以買便
    宜一點。『1 台』就是10臺錢也就是37.5公克的安非他命。
    『85』是指新台幣85000 元。（現在警方撥放並提示【6 】
    95年10月31日23時37分55秒及【7 】95年10月31日23時53分
    46秒，針對0000000000號行動電話與0000000000號行動電話
    通訊監察錄音及譯文，該2 通電話是何人與人對話？內容為
    何？）是我與甲○○的對話。內容是我與甲○○約地點要跟
    他買安他命的事情。（上述錄音內容你與甲○○聯繫完畢是
    否有完成毒品交易？）有。在跟甲○○講完電話大概過了半
    個小時以後，我有向甲○○購得新台幣3000元的安非他命，
    地點也是潮州鎮『將林』海鮮店近路邊。」等語（見第0000
    0000000 號警卷第29頁正面及背面）。
  核證人陳清佑上開警詢之陳述與上開通訊監察譯文相符，自
    可信為實在。雖證人陳清佑於原審審理時附和被告之辯解改
    稱係與被告一起合資去買等語（見原審97年10月22日審判筆
    錄），然證人陳清佑於原審審理時經檢察官質以「你們整個
    電話監聽譯文有無說一起買？」，證人陳清佑亦自承「沒有
    ，我們是直接找他。」，且原審補充訊問時證人陳清佑亦陳
    稱：「錢交給他，所以是向被告買，至於被告向誰買我不知
    道」等語（見原審97年10月22日審判筆錄），益足徵證人陳
    清佑係錢交給被告再由被告交給伊毒品甲基安非他命，且從
    上開通訊監察譯文，亦未談及有關合買之事宜，是證人陳清
    佑於原審之證述，顯係迴護被告之詞，不足採信，而被告之
    辯解，亦係事後卸責之詞，並無可採。
(九)、此外；並有被告所有之甲基安非他命27包（合計驗後淨重28
    .45 公克），及電話號碼為0000000000、0000000000之行動
    電話各1 支（均含SIM 卡）可資佐證。
(十)、邇來政府為杜絕毒品氾濫，毒害人民甚深，再三宣導教民眾
    遠離毒品、媒體之報導既深且廣，對於毒品之禁絕，應為民
    眾所熟悉。又政府對於查緝施用、轉讓及販賣毒品無不嚴格
    執行，且販賣毒品罪更係重罪，設若無利可圖，衡情一般持
    有毒品者，當不致輕易將持有毒品交付他人。況乎第二級毒
    品甲基安非他命價格不貲、物稀價昂，且販賣第二級毒品甲
    基安非他命係違法行為，非可公然為之，亦無公定之價格，
    不論任何包裝，均可任意分裝增減分量，每次買賣價量，亦
    可能隨時依雙方間之關係深淺、資力、需求量及對行情之認
    知、來源是否充裕、查緝是否嚴緊，購買者被查獲時供述購
    買對象之可能性風險之評估等，因而異其標準，並隨時機動
    調整，非可一概而論，是販賣之利得除經坦承犯行或價量俱
    臻明確外，委難查得實情，販賣毒品之人從價差或量差中牟
    利方式雖異，其意圖營利之非法販賣行為則一，足見本件被
    告上開販賣第二級毒品甲基安非他命之舉，主觀上確有牟利
    意圖。
(十一)、綜上所述，被告所辯係事後卸責之詞，不足採信，其犯行均
    堪以認定。
二、論罪科刑：
(一)、按毒品危害防制條例第4 條第2 項，已於98年5 月20日修正
    公布，依同條例第36條規定：「本條例自公布後6 個月施行
    。」於同年11月20日施行，其第4 條第2 項之法定刑，原規
    定：「處無期徒刑或7 年以上有期徒刑，得併科新臺幣7 百
    萬元以下罰金。」修正後規定：「處無期徒刑或7年 以上有
    期徒刑，得併科新臺幣1 千萬元以下罰金。」，併科罰金部
    分，由「新台幣7 百萬元」，提高為「新台幣1 千萬元」，
    以舊法對行為人有利。是核被告所為，係犯修正前毒品危害
    防制條例第4 條第2 項之販賣第二級毒品罪。
(二)、共同正犯：被告與其弟吳嘉洺就附表編號6 、8 之犯行，有
    犯意之聯絡及行為之分擔，均為共同正犯。
(三)、累犯：被告曾因過失致死等案件，經法院分別判處有期徒刑
    6 月、6 月、8 月，應執行有期徒刑1 年，緩刑4 年確定，
    又於上開緩刑期內，因違反槍砲彈藥刀械管制條例案件，經
    法院判處有期徒刑10月確定，另因施用毒品案件，法院判處
    有期徒刑3 月、6 月，定應執行刑有期徒刑8 月確定，嗣與
    上開違反槍砲彈藥刀械管制條例案件更定其刑1 年5 月確定
    ，且與上開撤銷緩刑部分接續執行，於95年6 月14日因縮刑
    假釋並交付保護管束，甫於95年9 月28日執行完畢，有被告
    前案紀錄表可查，其於有期徒刑執行完畢後，5 年以內故意
    再犯附表編號6 、7 、8 、9 、10、11有期徒刑以上之罪，
    為累犯，就法定本刑有期徒刑及併科罰金部分，均應依法加
    重其刑，就法定本刑無期徒刑部分，依法不得加重。
(四)、數罪併罰：被告所犯如附表各該編號所示之罪，犯意各別，
    行為互殊，應予分論併罰。
三、原審論處被告販賣第二級毒品罪刑，固非無見；惟查：(一)被
    告所犯附表編號6 、7 、8 、9 、10、11罪部分，為累犯，
    就法定本刑有期徒刑及併科罰金部分，均應依法加重其刑，
    但就法定本刑無期徒刑部分，依法不得加重；原判決未敘明
    就法定本刑無期徒刑部分，依法不得加重（見原判決第31頁
    ），已有未合。(二)販賣毒品以有營利意圖為犯罪主觀要件，
    原判決未於事實欄認定被告有意圖營利之事實，亦未於理由
    欄敘明被告有營利意圖之理由，併有未當。(三)毒品危害防制
    條例第4 條第2 項，已於98年5 月20日修正公布，於同年11
    月20日施行，併科罰金部分，由「新臺幣7 百萬元」，提高
    為「新臺幣1 千萬元」，以舊法對行為人有利，原審未及比
    較新舊法，亦未盡恰。(四)有如上述，扣案之27包甲基安非他
    命（驗後合計淨重28.45 公克）係被告所有，應予宣告沒收
    銷燬，原審認係被告之弟吳嘉洺所有，而不予宣告沒收銷燬
    ，亦有未恰。被告上訴意旨否認有此等部分販賣第二級毒品
    甲基安非他命之犯行，而指摘原判決不當，雖不足取，但原
    判決既有上開可議之處，仍無可維持，應將原判決撤銷改判
    。審酌被告有公共危險、違反槍砲彈刀械管制條例、毒品危
    害防制條例等前科紀錄，僅為一己私利，販售第二級毒品甲
    基安非他命營利，其每次販賣數量不多，所得價款非鉅，及
    其犯後之態度等一切情狀，量處如附表所示之刑，並定應執
    行刑為有期徒刑20年。扣案甲基安非他命27包（合計驗後淨
    重28.45 公克），係屬第二級毒品，應依毒品危害防制條例
    第18條第1 項前段宣告沒收銷燬，至於鑑驗所耗用之甲基安
    非他命既已滅失，故不予宣告沒收銷燬；又扣案電話號碼00
    00000000、0000000000號之行動電話各1 支，為被告所有（
    其中SIM 卡部分，依本院辦理毒品案件依職務上所知悉和信
    電訊股份有限公司96年7 月26日和信（企營）字第09620702
    357 號函謂：「SIM 卡於申辦手續完成同時為申辦人所有」
    等語，而本件上開電話號碼為被告所申辦，已如上所述，故
    SIM 卡亦屬被告所有），且為聯絡販賣甲基安非他命所用之
    物，應依毒品危害防制條例第19條第1 項規定，均宣告沒收
    。又未扣案之因販賣第二級毒品所得財物，應分別依毒品危
    害防制條例第19條第1 項之規定，於各項罪名項下諭知沒收
    ，如全部或一部不能沒收時，被告應以其財產抵償之，或連
    帶與其弟吳嘉洺之財產抵償之（附表編號6 、8 部分）。至
    於肩背式咖啡色皮包1 個，尚難認與被告販賣第二級毒品甲
    基安非他命有何關聯，且非違禁物，故不另為沒收之諭知。
參、不另為無罪諭知部分：
一、公訴意旨另以：被告甲○○基於販賣第二級毒品甲基安非他
    命（檢察官誤為「安非他命」，以下同）之犯意，分別於下
    列時地，販賣甲基安非他命多次予羅文億等人，茲分敘如下
    ：
(一)、甲○○基於包括之犯意，自95年6 月間假釋後某日起，在屏
    東縣潮州鎮「八大森林遊樂區」前之台一線省道路旁，以3
    千5 百元之代價，販賣第二級毒品甲基安非他命1 公克1 次
    予羅文億非法施用（第1 次）。之後在屏東縣潮州鎮各路旁
    等處，以每次3 千5 百元之代價，販賣甲基安非他命1 公克
    多次予羅文億非法施用，又於95年10月底11月初某日，在屏
    東縣潮州鎮○○里○路旁，以3 千5 百元之代價，羅文億向
    甲○○購買甲基安非他命1 公克施用，以上合計約10餘次。
(二)、甲○○基於包括之犯意，自95年9 月初某日14、15許起（第
    1 次），在屏東縣萬巒鄉某界揚超商旁之空地，以3 千元之
    代價，販賣甲基安非他命1 次予洪維隆（綽號紅豬）施用。
    之後洪維隆以0000000000號手機與甲○○之0000000000號手
    機取得聯繫，以3 千元至6 千元不等之代價，在屏東縣潮州
    鎮○○路附近，向甲○○購買甲基安非他命多次，其中於95
    年10月底某日21時許，在屏東縣潮州鎮○○路附近，洪維隆
    以6 千元之代價，向甲○○購得甲基安非他命半臺錢施用，
    以上合計約10餘次。
(三)、甲○○基於包括之犯意，自95年10月底某日23、24時許起，
    在屏東縣潮州鎮「將林海產店」之停車場，以3 千元之代價
    ，販賣甲基安非他命約1 公克予陳清佑施用。之後陳清佑以
    0000000000號手機與甲○○之0000000000號手機取得聯繫，
    亦在屏東縣潮州鎮「將林海產店」之停車場，陳清佑以3 千
    元至5 千元不等之代價，向甲○○購買甲基安非他命多次施
    用，其中於95年11月5 或6 日晚上某時，在屏東縣潮州鎮「
    將林海產店」之停車場，以3 千元之代價，向甲○○購買甲
    基安非他命1 次施用，以上合計約5 次。
(四)、甲○○基於包括之犯意，潘宗寬分別以2 千元至6 千元不等
    之代價，在屏東縣潮州鎮「將林海產店」附近，向甲○○購
    買甲基安非他命多次，最後1 次於95年9 月底某日晚上23、
    24時許，在屏東縣潮州鎮「將林海產店」附近，以3 千元之
    代價，向甲○○購買甲基安非他命1 次施用，合計約4 次。
(五)、甲○○基於包括之犯意，自95年9 月中旬某日22時許起，在
    屏東縣潮州鎮潮州火車站前，以1 千元之代價，販賣甲基安
    非他命0.3 公克1 次予陳毅信施用。
(六)、甲○○基於包括之犯意，於95年8 月初某日下午，在屏東縣
    潮州鎮光春里某處，以5 千元之代價，販賣甲基安非他命半
    臺錢約1. 8公克1 次予王家疄（更名前為王一軒）施用。之
    後，王家疄以0000000000號手機或公共電話，與甲○○之00
    00000000號手機取得聯繫，在屏東縣潮州鎮光春里某處，分
    別以3 千元至5 千元不等之代價，向甲○○購買甲基安非他
    命多次施用，最後一次於95年10月底某日晚上，在屏東縣潮
    州鎮光春里某處，以3 千元之代價，向甲○○購買甲基安非
    他命0.9 公克施用，以上合計約10餘次。
(七)、因認被告此等部分亦涉犯毒品危害防制條例第4 條第2 項販
    賣第二級毒品。又被告前後販賣安非他命予羅文億、洪維隆
    、陳清佑、潘宗寬、陳毅信、王家疄等6 人部分，犯意各別
    ，販賣對象不同，請予以分論併罰之。至其販賣羅文億等6
    人每人各多次部分，請依集合犯論以一罪。
二、本件因檢察官起訴書，就起訴被告上開犯行所憑證據之記載
    過於抽象、籠統，嗣經第一審檢察官提出97年度蒞字第3930
    號甲○○犯罪事實整理1 份（見原審卷第39頁）予以具體說
    明各該犯罪事實所憑之證據後，是檢察官所指被告有上開犯
    行所憑之證據，無非係以：證人羅文億、洪維隆、陳清佑、
    潘宗寬、陳毅信、王家疄警詢及偵查中之陳述為主要依據。
    訊據被告堅決否認有何販賣毒品之犯行，辯稱：有跟他們幾
    人合資買毒品，我沒有賣給他們等語。
三、按犯施用毒品之罪，供出毒品來源，因而破獲者，得減輕其
    刑，修正前毒品危害防制條例第17條定有明文，足見施用毒
    品者對於販賣毒品者之該項供述，乃有利於己之陳述，雖非
    絕無證據能力，但為防範其為損人而利己之不實供述，故不
    得作為有罪判決之唯一證據，仍須有足以確信為真實之補強
    證據，以擔保其證言之憑信性，始得採為判斷之依據。所謂
    補強證據，固不以證明販賣毒品犯罪構成要件之全部事實為
    必要，但以與施用者之指證具有相當之關聯性為前提，其經
    與施用者之指證綜合判斷，已達於通常一般人均不致有所懷
    疑，而得確信施用者之指證為真實者，始得為有罪之認定。
    經查，就檢察官所指被告涉犯此等部分之犯行，除證人羅文
    億、洪維隆、陳清佑、潘宗寬、陳毅信、王家疄警詢及偵查
    中之陳述外，別無其他證據可資補強證明，至於上開通信監
    察譯文，僅能證明被告於各該次販賣第二級毒品甲基安非他
    命之犯行，並不足以推論被告另有檢察官所指此等部分販賣
    第二級毒品甲基安非他命之犯行。此外，復查無其他積極證
    據足認被告有何公訴人所指之犯行，既不能證明被告犯罪，
    揆諸上開規定及說明，被告甲○○就此等部分被訴販賣第二
    級毒品甲基安非他命之犯行，原應為無罪之諭知，惟檢察官
    認為就各該販賣予證人羅文億、洪維隆、陳清佑、潘宗寬、
    陳毅信、王家疄等人每人各多次犯行部分，為集合犯之實質
    上一罪，爰不另為無罪之諭知。
據上論斷，應依刑事訴訟法第369 條第1 項前段、第364 條、第
299 條第1 項前段，毒品危害防制條例第4 條第2 項、第18條第
1 項前段、第19條第1 項，刑法第2 條第1 項、第11條、第28條
、第47條第1 項、第51條第5 款，判決如主文。
本案經檢察官陳宗吟到庭執行職務。
中    華    民    國    99    年    3     月    11    日
              刑事第六庭    審判長法  官  王憲義
                                  法  官  簡志瑩
                                  法  官  邱永貴
以上正本證明與原本無異。
如不服本判決應於收受本判決後10日內向本院提出上訴書狀，其
未敘述上訴理由者，並得於提起上訴後10日內向本院補提理由書
狀（均須按他造當事人之人數附繕本）「切勿逕送上級法院」。
中    華    民    國    99    年    3     月    11    日
                                  書記官  鄭翠芬
附錄本判決論罪科刑法條：
修正前毒品危害防制條例第4 條第2 項：
製造、運輸、販賣第二級毒品者，處無期徒刑或7 年以上有期徒
刑，得併科新臺幣7 百萬元以下罰金。
附表：
┌──┬────┬──────┬────────────┬───────────┬─────────────────┐
│編號│販賣對象│  販賣時間  │        販賣地點        │    販賣毒品及價格    │       主                文       │
├──┼────┼──────┼────────────┼───────────┼─────────────────┤
│ 1  │王家疄  │95年9 月8 日│郵寄至台北縣中和市忠孝停│甲基安非他命，約1.87 5│甲○○販賣第二級毒品，處有期徒刑柒│
│    │        │18時前數日許│車場                    │公克，6000元          │年貳月，扣案之第二級毒品甲基安非他│
│    │        │            │                        │                      │命貳拾柒包（驗後淨重貳拾捌點肆伍公│
│    │        │            │                        │                      │克）沒收銷燬，扣案之電話號碼為○九│
│    │        │            │                        │                      │00000000號之GNET牌行動電話│
│    │        │            │                        │                      │（含SIM 卡壹枚）沒收，販賣第二級毒│
│    │        │            │                        │                      │品所得財物新臺幣陸仟元沒收，如全部│
│    │        │            │                        │                      │或一部不能沒收時，以其財產抵償之。│
├──┼────┼──────┼────────────┼───────────┼─────────────────┤
│ 2  │洪維隆  │95年9 月8 日│屏東縣潮州鎮「八百屋汽車│甲基安非他命，半錢（約│甲○○販賣第二級毒品，處有期徒刑柒│
│    │        │21時40分許  │百貨」                  │1.875 公克），6000元  │年貳月，上開第二級毒品甲基安非他命│
│    │        │            │                        │                      │貳拾柒包（驗後淨重貳拾捌點肆伍公克│
│    │        │            │                        │                      │）沒收銷燬，上開電話號碼為○九二七│
│    │        │            │                        │                      │○五三三五七號之GNET牌行動電話（含│
│    │        │            │                        │                      │SIM 卡壹枚）沒收，販賣第二級毒品所│
│    │        │            │                        │                      │得財物新臺幣陸仟元沒收，如全部或一│
│    │        │            │                        │                      │部不能沒收時，以其財產抵償之。    │
├──┼────┼──────┼────────────┼───────────┼─────────────────┤
│ 3  │陳毅信  │95年9 月17日│屏東縣潮州鎮潮州火車站前│甲基安非他命，0.3 公克│甲○○販賣第二級毒品，處有期徒刑柒│
│    │        │17時25分許  │                        │，1000元              │年貳月，上開第二級毒品甲基安非他命│
│    │        │            │                        │                      │貳拾柒包（驗後淨重貳拾捌點肆伍公克│
│    │        │            │                        │                      │）沒收銷燬，上開電話號碼為○九二七│
│    │        │            │                        │                      │○五三三五七號之GNET牌行動電話（含│
│    │        │            │                        │                      │SIM 卡壹枚）沒收，販賣第二級毒品所│
│    │        │            │                        │                      │得財物新臺幣壹仟元沒收，如全部或一│
│    │        │            │                        │                      │部不能沒收時，以其財產抵償之。    │
├──┼────┼──────┼────────────┼───────────┼─────────────────┤
│ 4  │潘宗寬  │95年9 月22日│屏東縣潮州鎮「將林海產店│甲基安非他命，半錢（約│甲○○販賣第二級毒品，處有期徒刑柒│
│    │        │17時30分許  │」對面路旁              │1.875 公克），6000元  │年貳月，上開第二級毒品甲基安非他命│
│    │        │            │                        │                      │貳拾柒包（驗後淨重貳拾捌點肆伍公克│
│    │        │            │                        │                      │）沒收銷燬，上開電話號碼為○九二七│
│    │        │            │                        │                      │○五三三五七號之GNET牌行動電話（含│
│    │        │            │                        │                      │SIM 卡壹枚）沒收，販賣第二級毒品所│
│    │        │            │                        │                      │得財物新臺幣陸仟元沒收，如全部或一│
│    │        │            │                        │                      │部不能沒收時，以其財產抵償之。    │
├──┼────┼──────┼────────────┼───────────┼─────────────────┤
│ 5  │洪維隆  │95年9 月23日│屏東縣潮州鎮○○路甲○○│甲基安非他命，半錢（約│甲○○販賣第二級毒品，處有期徒刑柒│
│    │        │10時40分許  │住處                    │1.875 公克），6000元  │年貳月，上開第二級毒品甲基安非他命│
│    │        │            │                        │                      │貳拾柒包（驗後淨重貳拾捌點肆伍公克│
│    │        │            │                        │                      │）沒收銷燬，上開電話號碼為○九二七│
│    │        │            │                        │                      │○五三三五七號之GNET牌行動電話（含│
│    │        │            │                        │                      │SIM 卡壹枚）沒收，販賣第二級毒品所│
│    │        │            │                        │                      │得財物新臺幣陸仟元沒收，如全部或一│
│    │        │            │                        │                      │部不能沒收時，以其財產抵償之。    │
├──┼────┼──────┼────────────┼───────────┼─────────────────┤
│ 6  │洪維隆  │95年9 月29日│屏東縣潮州鎮○○路附近  │甲基安非他命，半錢（約│甲○○共同販賣第二級毒品，累犯，處│
│    │        │零時20分許  │                        │1.875 公克），6000元  │有期徒刑柒年陸月，上開第二級毒品甲│
│    │        │            │                        │                      │基安非他命貳拾柒包（驗後淨重貳拾捌│
│    │        │            │                        │                      │點肆伍公克）沒收銷燬，上開電話號碼│
│    │        │            │                        │                      │為0000000000號之GNET牌行│
│    │        │            │                        │                      │動電話（含SIM 卡壹枚）沒收，販賣第│
│    │        │            │                        │                      │二級毒品所得財物新臺幣陸仟元與吳嘉│
│    │        │            │                        │                      │洺連帶沒收，如全部或一部不能沒收時│
│    │        │            │                        │                      │，以甲○○、吳嘉洺之財產抵償之。  │
├──┼────┼──────┼────────────┼───────────┼─────────────────┤
│ 7  │洪維隆  │95年10月25日│屏東縣潮州鎮○○路附近  │甲基安非他命，半錢（約│甲○○販賣第二級毒品，累犯，處有期│
│    │        │15時47分許  │                        │1.875 公克），5500元  │徒刑柒年陸月，上開第二級毒品甲基安│
│    │        │            │                        │                      │非他命貳拾柒包（驗後淨重貳拾捌點肆│
│    │        │            │                        │                      │伍公克）沒收銷燬，上開電話號碼為○│
│    │        │            │                        │                      │九00000000號之GNET牌行動電│
│    │        │            │                        │                      │話（含SIM 卡壹枚）沒收，販賣第二級│
│    │        │            │                        │                      │毒品所得財物新臺幣伍仟伍佰元沒收，│
│    │        │            │                        │                      │如全部或一部不能沒收時，以其財產抵│
│    │        │            │                        │                      │償之。                            │
├──┼────┼──────┼────────────┼───────────┼─────────────────┤
│ 8  │羅文億  │95年10月25日│屏東縣潮州鎮○○地區路旁│甲基安非他命，1 公克，│甲○○共同販賣第二級毒品，累犯，處│
│    │        │5 時許      │                        │3500元                │有期徒刑柒年陸月，上開第二級毒品甲│
│    │        │            │                        │                      │基安非他命貳拾柒包（驗後淨重貳拾捌│
│    │        │            │                        │                      │點肆伍公克）沒收銷燬，上開電話號碼│
│    │        │            │                        │                      │為0000000000號之GNET牌行│
│    │        │            │                        │                      │動電話（含SIM 卡壹枚）沒收，販賣第│
│    │        │            │                        │                      │二級毒品所得財物新臺幣仟伍佰元與│
│    │        │            │                        │                      │吳嘉洺連帶沒收，如全部或一部不能沒│
│    │        │            │                        │                      │收時，以甲○○、吳嘉洺之財產抵償之│
│    │        │            │                        │                      │。                                │
├──┼────┼──────┼────────────┼───────────┼─────────────────┤
│ 9  │王家疄  │95年10月26日│屏東縣潮州鎮○○路92號羅│甲基安非他命，1.875 公│甲○○販賣第二級毒品，累犯，處有期│
│    │        │11時58分許秒│文億住處                │克，5000元            │徒刑柒年陸月，上開第二級毒品甲基安│
│    │        │            │                        │                      │非他命貳拾柒包（驗後淨重貳拾捌點肆│
│    │        │            │                        │                      │伍公克），上開電話號碼為○九二七○│
│    │        │            │                        │                      │五三三五七號之GNET牌行動電話（含SI│
│    │        │            │                        │                      │M 卡壹枚）沒收，販賣第二級毒品所得│
│    │        │            │                        │                      │財物新臺幣伍仟元沒收，如全部或一部│
│    │        │            │                        │                      │不能沒收時，以其財產抵償之。      │
├──┼────┼──────┼────────────┼───────────┼─────────────────┤
│ 10 │陳毅信  │95年10月27日│屏東縣潮州鎮潮州火車站前│甲基安非他命，0.3 公克│甲○○販賣第二級毒品，累犯，處有期│
│    │        │23時25分許  │                        │，1000元              │徒刑柒年陸月，上開第二級毒品甲基安│
│    │        │            │                        │                      │非他命貳拾柒包（驗後淨重貳拾捌點肆│
│    │        │            │                        │                      │伍公克）沒收銷燬，上開電話號碼為○│
│    │        │            │                        │                      │000000000號之ELIYA 牌行動│
│    │        │            │                        │                      │電話（含SIM 卡壹枚）沒收，販賣第二│
│    │        │            │                        │                      │級毒品所得財物新臺幣壹仟元沒收，如│
│    │        │            │                        │                      │全部或一部不能沒收時，以其財產抵償│
│    │        │            │                        │                      │之。                              │
├──┼────┼──────┼────────────┼───────────┼─────────────────┤
│ 11 │陳清佑  │95年11月1 日│屏東縣潮州鎮「將林海產店│甲基安非他命，3000元  │甲○○販賣第二級毒品，累犯，處有期│
│    │        │0 時23分許  │」停車場                │                      │徒刑柒年陸月，上開第二級毒品甲基安│
│    │        │            │                        │                      │非他命貳拾柒包（驗後淨重貳拾捌點肆│
│    │        │            │                        │                      │伍公克）沒收銷燬，上開電話號碼為○│
│    │        │            │                        │                      │000000000號之ELIYA 牌行動│
│    │        │            │                        │                      │電話（含SIM 卡壹枚）沒收，販賣第二│
│    │        │            │                        │                      │級毒品所得財物新臺幣仟元沒收，如│
│    │        │            │                        │                      │全部或一部不能沒收時，以其財產抵償│
│    │        │            │                        │                      │之。                              │
└──┴────┴──────┴────────────┴───────────┴─────────────────┘

司法院資訊處製作；財團法人民間司法改革基金會備份。
